# 求助陈老师，客户取消合同，预收账款如何处理

提问人：wantness 时间：2018-06-26 20:20:21
收入政策为，按实际发生成本确认收入，完工后确认毛利。 1 月与A客户签订的合同金额为 200 万，合同签订后即预收款 50 万。 2 月客户取消合同，此时实际成本发生额为 10 万。 1.客户要求返还预收款项，但双方未达成一致. 2.客户要求返预收款，双方达成一致，返还金额为 20 万 求问，上述两种情况的会计处理，
1. 方法一：确认收入成本各 10 万元，因双方未达成一致、 40 万挂账预收账款，合同取消后 3 年(超过诉讼时效之日)后确认为营业外收入方法二：按预计该项目的总成本和收入确认毛利率，按此毛利率计算出 10 万元成本对应需确认的收入。剩余部分按方法一确认为营业外收入 方法三：先确认收入成本各 10 万元，待超过诉讼时效 3 年全部确认为营业收入。 2.方法一：按成本 10 万元确认收入， 20万元确认为营业外收入。 方法二：按预计总成本和收入确认毛利，按此毛利确认已发生成本的收入，剩余部分确认为营业外收入。 方法三：确认 10 万元成本，同时确认 30 万元收入。 请教陈老师，以上 2 种情况的会计处理哪种方法合适？或者都不合适，那么正确的会计处理方式是什么，依据是什么？

回答人：chenyiwei
这种情形属于可变对价，因此在仍存在不确定性的情况下，应对该不确定性进行谨慎评价，确保可确认的收入不超过依据目前现有信息判断的在不确定性消除后极可能不会发生重大转回的金额。 对于已有成本发生但补偿金额不确定（包括不能确定能否收回已发生的成本）的情况，应将已发生的成本全部转入当期营业成本，而可确认的收入仅限于基本确定可以获得的补偿金额（在尚未完成相关协商的情况下，不排除为零）。日后每个资产负债表日都依据最新的发生变化对该金额的估计进行修正调整，直到最终得出协商一致的处理结果，至此最终可确认的收入金额确定。